【裁判字號】    99,審易,910
【裁判日期】    990628
【裁判案由】    毒品危害防制條例
【裁判全文】
臺灣士林地方法院刑事判決             99年度審易字第910號
公  訴  人  臺灣士林地方法院檢察署檢察官
被      告  甲○○
上列被告因違反毒品危害防制條例案件，經檢察官提起公訴（99
年度毒偵字第683 號、第729 號），被告於本院準備程序中就被
訴事實為有罪陳述，經本院裁定改依簡式程序審理，並判決如下
：
    主  文
甲○○施用第二級毒品，累犯，處有期徒刑陸月，扣案之甲基安
非他命（驗餘淨重零點零捌壹捌公克）沒收銷燬，扣案盛裝前開
甲基安非他命所用之包裝袋壹只及玻璃球吸食器壹組，均沒收；
又施用第二級毒品，累犯，處有期徒刑柒月，扣案之玻璃球吸食
器壹組沒收。應執行有期徒刑壹年，扣案之甲基安非他命（驗餘
淨重零點零捌壹捌公克）沒收銷燬，扣案盛裝前開甲基安非他命
所用之包裝袋壹只及玻璃球吸食器貳組，均沒收。
    事  實
一、甲○○前因施用毒品案件，經本院以98年度毒聲字第24號裁
    定送觀察、勒戒後，認無繼續施用毒品之傾向，於民國98年
    4 月24日執行完畢釋放出所，並由臺灣士林地方法院檢察署
    檢察官以97年度毒偵字第2186號、98年度毒偵字第187 號、
    第554 號為不起訴處分確定。又施用第二級毒品案件，經本
    院分別以98年度湖簡字第705 號判決判處有期徒刑3 月確定
    ，於98年11月23日易科罰金執行完畢（以上構成累犯）；再
    因施用第二級毒品案件，經本院以99年度審簡字第367 號判
    決判處有期徒刑4 月確定（此部分尚未執行完畢，不構成累
    犯）。詎其猶不知悛悔，復基於施用第二級毒品甲基安非他
    命之犯意，於前開觀察、勒戒執行完畢釋放後5 年內，分別
    為如下犯行：
(一)、於99年3 月23日下午6 時許，在其位於臺北縣八里鄉○○路
    ○ 段540 巷9 弄21號2 樓居處，以將甲基安非他命置於玻璃
    球吸食器內燒烤產生煙霧後吸煙之方式，施用甲基安非他命
    1 次。嗣於99年3 月23日晚間10時30分，經員警據報前往上
    址，並徵得甲○○同意後實施搜索，當場扣得其所有之甲基
    安非他命1 包（淨重0.082 公克）及玻璃球吸食器1 組，遂
    採其尿液送驗，因鑑驗結果呈安非他命及甲基安非他命陽性
    反應，而查悉上情。
(二)、復於99年3 月30日下午6 時許，在上址以上開相同方式，施
    用甲基安非他命1 次。嗣於99年3 月30日晚間8 時許，經員
    警據報前往上址，並徵得甲○○同意後實施搜索，當場扣得
    其所有之玻璃球吸食器1 組，遂採其尿液送驗，因鑑驗結果
    呈安非他命及甲基安非他命陽性反應，而查悉上情。
二、案經臺北縣政府警察局蘆洲分局報告臺灣士林地方法院檢察
    署檢察官偵查起訴，並經本院改依簡式程序審理。
    理  由
一、前揭犯罪事實，業據被告甲○○於偵查中、本院準備程序及
    審理時迭承不諱（參見臺灣士林地方法院檢察署99年度毒偵
    字第683 號卷第32頁，第729 號卷第30頁至第31頁，本院卷
    第26頁、第28頁、第29頁），其中犯罪事實一、(一)部分，被
    告於99年3 月24日在蘆洲分局為警採集尿液，經送台灣檢驗
    科技股份有限公司以酵素免疫分析法初驗後，再以氣相層析
    質譜儀法複驗，證實其尿液呈安非他命及甲基安非他命陽性
    反應，有該公司於99年4 月9 日出具之濫用藥物檢驗報告影
    本及臺北縣政府警察局蘆洲分局偵辦毒品案件尿液代號對照
    表（編號：I0000000號）各1 紙附卷可稽（附於同上第683
    號卷第21頁、第53頁），又被告該次為警查獲時，經警扣得
    之白色結晶1 包（淨重0.082 公克），經送鑑驗後，證實為
    第二級毒品甲基安非他命，亦有前開扣案之毒品及交通部民
    用航空局航空醫務中心99年4 月7 日航藥鑑字第0992270 號
    毒品鑑定書影本1 紙附卷可佐（附於同上第683 號卷第52頁
    ）；此外，並有被告自承所有供施用甲基安非他命所用之玻
    璃球吸食器1 組扣案可憑；犯罪事實一、(二)部分，被告於99
    年3 月30日在蘆洲分局為警採集尿液，經送台灣檢驗科技股
    份有限公司以酵素免疫分析法初驗後，再以氣相層析質譜儀
    法複驗，證實其尿液呈安非他命及甲基安非他命陽性反應，
    有該公司於99年4 月22日出具之濫用藥物檢驗報告影本及臺
    北縣政府警察局蘆洲分局偵辦毒品案件尿液代號對照表（編
    號：I0000000號）各1 紙附卷可稽（附於同上第729 號卷第
    25頁，本院卷第15頁）；此外，並有被告自承所有供施用甲
    基安非他命所用之玻璃球吸食器1 組扣案可憑。綜上，足認
    被告自白與事實相符，可以採信，本案事證至為明確，被告
    犯行均堪予認定。又被告前因施用毒品案件，經本院以98年
    度毒聲字第24號裁定送觀察、勒戒後，認無繼續施用毒品之
    傾向，於98年4 月24日執行完畢釋放出所，並由臺灣士林地
    方法院檢察署檢察官以97年度毒偵字第2186號、98年度毒偵
    字第187 號、第554 號為不起訴處分確定乙情，有臺灣高等
    法院被告前案紀錄表在卷可考，應甚明確，是被告於上開觀
    察、勒戒執行完畢釋放後5 年內，再犯本案2 次施用毒品之
    犯行，公訴人提起公訴，於法並無不合，本院自應依法論科
    。
二、按甲基安非他命為毒品危害防制條例第2 條第2 項第2 款所
    稱之第二級毒品。核被告甲○○所為，均係犯毒品危害防制
    條例第10條第2 項之施用第二級毒品罪，其持有第二級毒品
    甲基安非他命進而施用，持有毒品之行為為施用毒品之當然
    手段，不另論以持有毒品罪（最高法院74年度台上字第3404
    號判例意旨參照）。被告所犯2 次施用第二級毒品犯行，犯
    意各別，應予分論併罰。又被告有如犯罪事實欄所載前案科
    刑及執行情形，有臺灣高等法院被告前案紀錄表在卷可稽，
    其於有期徒刑執行完畢後5 年內，故意再犯本案有期徒刑以
    上之各罪，均為累犯，應依刑法第47條第1 項之規定加重其
    刑。爰審酌被告曾因施用毒品犯行而送觀察、勒戒及法院判
    處罪刑確定（未構成累犯部分），仍不知悛悔，復再施用第
    二級毒品，顯見其無戒絕之決心，惟念其施用毒品乃戕害自
    己身心健康，尚未危及他人，且犯後於偵審程序一貫坦承犯
    行，態度尚稱良好，並其犯罪之動機、目的、智識程度等一
    切情狀，分別量處如主文所示之刑，並依法定應執行刑，以
    示懲儆。
三、扣案之甲基安非他命（驗餘淨重0.0818公克），係查獲之第
    二級毒品，不問是否屬於犯人所有，應依毒品危害防制條例
    第18條第1 項前段之規定，諭知沒收銷燬，而扣案盛裝前開
    甲基安非他命所用之包裝袋1 只，有防止毒品裸露、散逸及
    便利毒品攜帶之功能，堪認係供本案犯行所用之物，復據被
    告供明為其所有之物，應依刑法第38條第1 項第2 款之規定
    宣告沒收；又扣案之玻璃球吸食器2 組，係被告所有供本案
    施用甲基安非他命所用之物，業據被告供明在卷，爰併依刑
    法第38條第1 項第2 款規定諭知沒收。至鑑驗時採樣之甲基
    安非他命0.0002公克，已因鑑驗用罄而滅失，自無從諭知沒
    收銷燬，併此指明。
據上論斷，應依刑事訴訟法第299 條第1 項前段、第273 條之1
第1 項，毒品危害防制條例第10條第2 項、第18條第1 項前段，
刑法第11條、第47條第1 項、第51條第5 款、第38條第1 項第2
款，判決如主文。
本案經檢察官呂寧莉到庭執行職務。
中    華    民    國    99    年    6     月    28    日
                  刑事第一庭法  官  吳祚丞
以上正本證明與原本無異。
如不服本判決應於收受判決後10日內向本院提出上訴書狀，並應
敘述具體理由；其未敘述上訴理由者，應於上訴期間屆滿後20日
內向本院補提理由書（均須按他造當事人之人數附繕本）「切勿
逕送上級法院」。
                            書記官  丁梅芬
中    華    民    國    99    年    6     月    28    日
附錄論罪科刑法條：
毒品危害防制條例第10條第2項
施用第二級毒品者，處 3 年以下有期徒刑。

司法院資訊處製作；財團法人民間司法改革基金會備份。
